# 请教陈版主及各位高手

提问人：xiongmao12 时间：2011-12-24 15:57:18
煤矿企业销售煤矿，合同约定，购买方应当自取得提货单之日起三十日内提货，采用预付款方式付款。在货物全部提完且货款全部付清后由出卖方开具发票。 那么企业应当何时确认收入？我认为只要购买方取得了提货单，就可以确认风险报酬的转移，出卖方可以确认收入。请问我的理解是否正确？在确认收入时是否还需要注意其他事项？

回答人：chenyiwei
回复 xiongmao12 的帖子
这个问题在IAS 18的附录中是有说法的：
“开出账单但代管商品”的销售，指按买方要求延迟交货，但买方取得了所有权并接受账单。 收入的确认应在买方取得所有权并满足以下条件之时： ① 很可能进行交货； ② 该项库存商品在销售时已经认定并随时可以交付给买方； ③ 买方明确地给予延迟交货的指令； ④ 适用通常的付款条件。 如果仅有购买或制造到时交货的商品的意向，不能确认收入。

提问人：aRQue 时间：2013-01-31 14:38:37
回复 chenyiwei 的帖子
陈版主，上述例子中的销售煤矿，通常情况下是发货时即风险转移确认收入。假如销售的不是煤矿，而是一些需要进行安装验收的产品（比如大型机械），验收不合格的话买方可以要求退货。买方要求延迟交货，延迟交货期间由卖方代为保管且买方取得了所有权，同时也满足了IAS18中关于“开出账单但代管商品”的 4 个条件。按照我的理解，在取得提货单时也是不能确认销售收入的，而是要等到交货并验收合格后方可确认收入。我的理解是否正确？

回答人：chenyiwei
是的。可以这样理解。因为在代保管期间并未安装，原合同中约定的实质性义务尚未履行。